臺灣臺中地方法院刑事判決　　　　　　　99年度訴字第3489號
公　訴　人　臺灣臺中地方法院檢察署檢察官
被　　　告　葉　勇
上列被告因違反毒品危害防制條例案件，經檢察官提起公訴（99
年度撤緩毒偵字第137、138號），被告於本院準備程序中為有罪
之陳述，經本院合議庭評議後裁定由受命法官獨任改行簡式審判
程序審理，本院判決如下：
    主    文
葉勇施用第一級毒品，累犯，處有期徒刑捌月。又施用第二級毒
品，累犯，處有期徒刑參月。又施用第一級毒品，累犯，處有期
徒刑玖月，扣案之內含第一級毒品海洛因殘渣之塑膠袋壹只沒收
銷燬之，扣案之注射針筒支及分裝管貳支，均沒收。又施用第
二級毒品，累犯，處有期徒刑肆月，扣案之玻璃球吸食器壹支沒
收。又施用第一級毒品，累犯，處有期徒刑拾月。又施用第二級
毒品，累犯，處有期徒刑伍月。應執行有期徒刑貳年捌月，扣案
之內含第一級毒品海洛因殘渣之塑膠袋壹只沒收銷燬之，扣案之
注射針筒支、分裝管貳支及玻璃球吸食器壹支，均沒收。
    犯罪事實
一、葉勇前因妨害兵役治罪條例案件，經本院以94年度沙簡字第
    47號判決判處有期徒刑3月確定，於民國94年 3月8日易科罰
    金執行完畢。
二、又曾因施用毒品案件，經本院以94年度毒聲字第1693號送觀
    察、勒戒後，認無繼續施用毒品之傾向，於民國95年1月24
    日執行完畢釋放，並由臺灣臺中地方法院檢察署檢察官以94
    年度毒偵字第6695號為不起訴處分確定。詎仍不知悔改，於
    前揭觀察勒戒執行完畢釋放後5年內，為下列行為：
  (一)基於施用第一級毒品海洛因之犯意，於98年5月24日20時許
    ，在其臺中縣大肚鄉（現改制為臺中市大肚區○○○路○段
    428巷64之3弄5號4樓住處，以針筒注射之方式，非法施用第
    一級毒品海洛因1次；另基於施用第二級毒品甲基安非他命
    之犯意，於98年5月24日下午某時，在臺中市大肚區友人住
    處，以將第二級毒品甲基安非他命置於玻璃球內燒烤吸食煙
    霧之方式，施用第二級毒品甲基安非他命1次。嗣於98年5月
    25日下午4時20分許，在臺灣臺中地方法院檢察署觀護人室
    接受尿液採驗，結果呈可待因、嗎啡、安非他命及甲基安非
    他命陽性反應，始查悉上情。
  (二)基於施用第一級毒品海洛因之犯意，於98年6月22日中午12
    時許，在其上址住處，以針筒注射之方式，非法施用第一級
    毒品海洛因1次；另基於施用第二級毒品甲基安非他命之犯
    意，於98年6月24日中午12時許，在上址住處，以將第二級
    毒品甲基安非他命置於玻璃球內燒烤吸食煙霧之方式，施用
    第二級毒品甲基安非他命1次。嗣於98年6月25日下午5時40
    分許，為警在臺中市烏日區高鐵站區○○○路地下道前查獲
    ，當場扣得其所有供施用第一級毒品用之注射針筒3支、分
    裝管2支、內含第一級毒品海洛因殘渣之塑膠袋1只以及供施
    用第二級毒品之玻璃球吸食器1支，復經警徵得其同意後採
    其尿液送驗，結果呈可待因、嗎啡、安非他命及甲基安非他
    命陽性反應，始查悉上情。
  (三)基於施用第一級毒品海洛因之犯意，於98年7月5日凌晨0時
    許，在其上址住處，以針筒注射之方式，非法施用第一級毒
    品海洛因1次，另基於施用第二級毒品甲基安非他命之犯意
    ，於98年7月6日9時許為警採尿往前回溯96小時內某時（不
    含為警查獲之時間在內），在上址住處，以將第二級毒品甲
    基安非他命置於玻璃球內燒烤吸食煙霧之方式，施用第二級
    毒品甲基安非他命1次。嗣於98年7月6日晚間9時許，經警徵
    得其同意採其尿液送驗，結果均呈可待因、嗎啡、安非他命
    及甲基安非他命陽性反應，始查悉上情。
三、案經臺灣臺中地方法院檢察署自動檢舉偵辦、臺中市政府警
    察局烏日分局、第六分局報告臺灣臺中地方法院檢察署檢察
    官偵查起訴。
    理    由
一、上開事實，業據被告葉勇於本院準備程序及審理時均坦承不
    諱（見本院100年3月14日準備程序筆錄、審判筆錄），且其
    歷次經採集尿液鑑驗結果，確均呈可待因、嗎啡、安非他命
    及甲基安非他命陽性反應，此有臺灣臺中地方法院檢察署受
    保護管束人尿液檢體監管紀錄表、臺中縣（現改制為臺中市
    ）警察局烏日分局烏日派出所委託驗尿與真實姓名對照表、
    臺中市警察局第六分局委託驗尿液代號與真實姓名對照表各
    1 紙、詮昕科技股份有限公司濫用藥物尿液檢驗報告2份、
    中山醫學大學附設醫院檢驗科藥物檢測中心尿液檢驗報告1
    份附卷可稽。再者，被告曾因施用毒品案件，經本院以94年
    度毒聲字第1693號送觀察、勒戒後，認無繼續施用毒品之傾
    向，於95年1月24日執行完畢釋放，並由臺灣臺中地方法院
    檢察署檢察官以94年度毒偵字第6695號為不起訴處分確定，
    有臺灣高等法院被告前案紀錄表在卷可參。本件被告於前開
    觀察勒戒95年1月24日執行完畢釋放後5年內，再犯本案6次
    施用毒品之行為，自應逕依毒品危害防制條例第23條第2項
    規定訴追處罰。從而，本案事證已明，被告上開犯行堪予認
    定。
二、論罪科刑之理由：
  (一)核被告葉勇所為，係犯毒品危害防制條例第10條第1項及第2
    項之施用第一級毒品及第二級毒品罪。被告各次施用前持有
    海洛因、甲基安非他命之低度行為，各應為其施用海洛因、
    甲基安非他命之高度行為所吸收，不另論罪。
  (二)被告所犯上開3次施用第一級毒品及3次施用第二級毒品罪，
    犯意各別，行為互殊，應予分論併罰。
  (三)又被告有如事實欄一所示之有期徒刑執行完畢情形，有卷附
    臺灣高等法院被告前案紀錄表可按，其於5年以內故意再犯
    本案有期徒刑以上之6罪，均為累犯，均應依刑法第47條第1
    項規定加重其刑。
  (四)被告於偵查中雖曾供述其施用之第一級毒品來源為綽號「阿
    原」男子，惟該部分經臺中市政府警察局第六分局西屯派出
    所員警陳報臺中地方法院檢察署檢察檢察官，並經該署檢察
    官以他案偵辦後，業於99年3月9日簽結，故本件並未因被告
    之指證而查獲，是本件並無因其供出毒品來源而查獲其他共
    犯、正犯之情形等節，有臺灣臺中地方法院檢察署99年12月
    3 日中檢輝政98撤緩毒偵137字第151961號函、臺中市政府
    警察局第六分局99年12月13日中分六警偵字第0990041595號
    函暨檢附之員警職務報告1份附卷可參，是本件被告並無依
    毒品危害防制條例第17條規定減輕其刑之餘地，併此敘明。
  (五)爰審酌被告前經觀察勒戒之處遇，猶未能戒除毒癮，迭次違
    犯本案6次施用毒品罪，其無視毒品對健康之戕害及法律杜
    絕毒品之禁令，顯已深溺毒品，惟衡酌施用毒品係屬自戕行
    為，被告犯罪手段尚屬平和，亦未因而危害他人，所生損害
    尚非鉅大，及被告犯後坦承犯行，態度尚佳，暨施用毒品者
    均有相當程度之成癮性及心理依賴，其犯罪心態與一般刑事
    犯罪之本質不同，應側重適當之醫學治療及心理矯治為宜，
    以及檢察官之具體求刑等一切情狀，分別量處如主文所示之
    刑，並定其應執行之刑，以示懲儆。
  (六)扣案之塑膠袋原係裝海洛因，其內殘餘之細微粉末為第一級
    毒品海洛因，業據被告供承在卷，是該內含第一級毒品海洛
    因殘渣之塑膠袋1只，係查獲之毒品，應依毒品危害防制條
    例第18條第1項前段規定，宣告沒收銷燬之。另扣案之注射
    針筒3支、分裝管2支均為被告所有，且係供犯本案98年6月
    22日施用第一級毒品犯行所用之物；玻璃球吸食器1支亦為
    被告所有，且係供被告犯本案98年6月24日施用第二級毒品
    犯行所用之物，亦據被告供明在卷（見本院卷第58頁），均
    依刑法第38條第1項第2款之規定，諭知沒收。至扣案之手機
    1支（含SIM卡1枚），雖係屬被告所有，惟非供本件犯罪所
    用，亦據被告供陳在卷，爰不予宣告沒收，附此敘明。
據上論斷，應依刑事訴訟法第273條之1第1項、第299條第 1項前
段，毒品危害防制條例第10條第1項、第2項、第18條第1項前段
，刑法第11條、第47條第1項、第51條第5款、第38條第1項第2款
，判決如主文。
本案經檢察官劉文賓到庭執行職務。
中    華    民    國   100    年    3     月    28    日
                       臺灣臺中地方法院刑事第十四庭
                                 法  官  林美玲
以上正本證明與原本無異。
如不服本判決應於收受判決後10日內向本院提出上訴書狀，並應
敘述具體理由；其未敘述上訴理由者，應於上訴期間屆滿後20日
內向本院補提理由書（均須按他造當事人之人數附繕本）「切勿
逕送上級法院」。
                                 書記官  黃珮華
中    華    民    國   100    年    3     月    28    日